【裁判字號】    98,交聲,370
【裁判日期】    980630
【裁判案由】    聲明異議
【裁判全文】
臺灣臺中地方法院交通事件裁定         98年度交聲字第370號
原處分機關  交通部公路總局臺中區監理所臺中市監理站
聲明異議人
即受處分人  甲○○
上列受處分人因違反道路交通管理處罰條例案件，對於交通部公
路總局臺中區監理所臺中市監理站民國98年1 月22日所為之處分
（裁監稽違字第裁61-GE0000000號裁決書），聲明異議，本院裁
定如下：
    主    文
異議駁回。
    理    由
一、原處分機關係以：異議人即受處分人甲○○於民國97年12月
    30日15時25分許，騎乘車牌號碼MV9- 958號重型機車，行經
    臺中市○○○路與大進街交岔路口時，竟闖紅燈行駛，而遭
    臺中市警察局第四分局大墩派出所警員取締，掣發中市警交
    字第GE0000000 號舉發違反道路交通管理事件通知單，指定
    應於98年1 月14日前到案，嗣受處分人具狀陳述表示不服舉
    發，經請原舉發單位調查結果，仍認受處分人確有前揭違規
    行為，原處分機關乃於98年1 月22日以裁監稽違字第裁61-G
    E0000000裁決書，為裁決之處分，裁處受處分人罰鍰新臺幣
    （下同）1,800 元，並記違規點數3 點等情。
二、聲明異議意旨係以：伊於前揭時地騎乘上開重型機車，並未
    闖紅燈，而警員是在伊騎到臺中市○○○路與精誠街路口前
    ，始攔下伊，舉發伊有闖紅燈，並非當場舉發，且警員並無
    照片證明伊有闖紅燈，伊不服警員之舉發，爰聲明異議等語
    。
三、按汽車駕駛人，行經有燈光號誌管制之交岔路口闖紅燈者，
    處1,800元以上5,400元以下罰鍰；又汽車駕駛人有第43 條
    、第53條或第54條情形之1者，除依原條款處罰鍰外，並各
    記違規點數3點；道路交通管理處罰條例第53條第1項、第63
    條第1項第3款定有明文。經查：
  (一)受處分人甲○○於97年12月30日15時40分許，騎乘上開重型
    機車，行經臺中市○○○路與大進街交岔路口時，因闖紅燈
    行駛，而遭臺中市警察局第四分局大墩派出所警員取締，掣
    發中市警交字第GE0000000 號舉發違反道路交通管理事件通
    知單，指定應於98年1 月14日前到案，受處分人拒絕簽收，
    並於98年1 月10日具狀向原處分機關陳述表示不服舉發，原
    處分機關請原舉發單位調查結果，仍認受處分人確有前揭違
    規行為，原處分機關乃依道路交通管理處罰條例第53條第1
    項「駕車行經有燈光號誌管制之交岔路口闖紅燈」暨依同條
    例第63條等規定，於98年1 月22日以裁監稽違字第裁61-GE0
    000000號裁決書裁處受處分人罰鍰1,800 元，並記違規點數
    3 點等情，有臺中市警察局舉發違反道路交通管理事件通知
    單及交通部公路總局臺中區監理所臺中市○○○○○道路交
    通管理事件裁決書、臺中市警察局第四分局98年1 月17日中
    分四交字第0980001114號函文各1 紙在卷可稽（見本院卷第
    5 、6 、9 、10頁），合先敘明。
  (二)又證人即當日舉發本件交通違規之員警董冠鈜於本院訊問時
    具結證稱：當天伊騎乘警用機車沿大進街由南往北方向行駛
    ，執行巡邏勤務，於行經大進街與向上南路交岔路口時，看
    到受處分人沿向上南路由西往東方向，闖越紅燈通過大進街
    口，伊就騎乘機車尾隨受處分人欲攔檢受處分人，而在向上
    南路與東興路路口欄撿到受處分人，但受處分人否認有闖越
    紅燈之行為，並拒絕簽收舉發通知單，伊在舉發受處分人時
    有錄音，也有告知受處分人如不服可聲明異議，伊與受處分
    人不認識也無怨隙等語（見本院卷第15、16頁）。依證人董
    冠鈜之上開證詞，受處分人確有騎乘機車行經有燈光號誌管
    制之交岔路口闖紅燈之情事，而按員警稽查違反道路交通安
    全規則之各種違規行為，本有不同之執行方法，就超速、酒
    醉駕車而言，固非輔以科學工具，實難僅憑執勤者之五官知
    覺判斷之；惟就闖紅燈而言，單憑執勤者之目擊即可確定，
    並非每件違規行為均須以照相或尚須其他證據舉發，始可認
    定之。本件受處分人闖紅燈之行為，既經證人董冠鈜以目擊
    證人身分到庭作證，並表示受處分人確有闖紅燈之事實，自
    非不得為受處分人上開違規事實之認定。再者，受處分人於
    遭警攔檢後，當場撥打電話向119 員警查詢被舉發事宜時，
    確有表示「我已經到下一個路口，警察才說我在上1 個路口
    闖紅燈」等語，此經本院當庭勘驗錄音光碟無訛，並有勘驗
    筆錄可憑（見本院卷第23、27頁），參以臺中市○○○路與
    大進街之下個路口係東興路，而非精誠路乙節（見卷附地圖
    ），益見證人董冠鈜上開證詞與事實相符，應堪採信。受處
    分人辯稱係於臺中市○○○路與精誠街口方遭警員攔查，與
    事實不符，委無足取。復且，參酌紅綠燈號誌係直立於上開
    路口，一般人均易觀看，且本件員警舉發違規當時係15時40
    分許，當時係屬日間有自然光線，則舉發警員對於車輛於該
    時地是否有闖紅燈行駛，當甚易辨明；又現階段依法規定員
    警代表國家依法執行勤務，於實務運作時，員警依法執行勤
    務，原則上均能遵守法律規定，不致違法執行，否則將受嚴
    厲處分，其可信度極高，且證人董冠鈜係執勤警員，與受處
    分人並不相識，自無仇隙，當無錯誤舉發及誣陷受處分人之
    虞，是其所為證言，自堪採信。
四、綜上所述，原處分機關援引前開規定，裁處受處分人罰鍰1,
    800 元，並記違規點數3 點，於法有據，本件受處分人之聲
    明異議，為無理由，應予駁回。
據上論斷，應依道路交通管理處罰例第87條第2 項，道路交通案
件處理辦法第19條，裁定如主文。
中    華    民    國    98    年    6     月     30   日
                        交通法庭  法  官  廖純卿
以上正本證明與原本無異。
如不服本裁定，應於裁定送達後5 日內，向本院提出抗告狀。
                                  書記官  童秉三
中    華    民    國    98    年    6     月    30    日


司法院資訊處製作；財團法人民間司法改革基金會備份。
